# 请教陈版，共管户现金流处理

提问人：masgqq 时间：2021-07-02 23:33:06
陈版，您好。公司收到了客户一笔 1000 万的预收款，放到了以公司名义开具的共管户里，约定账户利息属于客户；双方销售业务不定期结算的时候，再将结算款转到公司正常户；对于未使用的资金，进行了理财申购和赎回；公司会计处理，借：其他货币资金 1000 贷：应收账款 1000 。有以下疑问： 1 ）那对于收到的 1000 万，现金流归类哪个项目？ 2 ）对于理财的申购、赎回还有收益，现金流怎么处理？
个人认为，由于是共管户，使用受限，所以不算现金及现金等价物，不属于现金流范围；所以，上述业务，无论收款还是理财申购赎回和收益，都不影响现金流，故主表无发生额；附表里，经营性应收减少 1000 ，其他变动-1000，合计经营性现金流变动为 0 。
还请陈版专业意见。

回答人：chenyiwei
这类共管户的资金，本企业在实际履约之前是无权动用的，该安排主要是为了保证客户履行付款义务，以及本企业向客户保证交付的商品符合合同约定的标准，即双方互相保证，且账户内的利息属于客户而不是本企业。因此，在客户同意本企业从共管户转出资金之前，共管户内资金不确认为本企业的资产，自然也就不属于现金及现金等价物。其变动在现金流量表间接法中也不反映。